最　高　行　政　法　院　裁　定
                                     100年度裁字第2893號
上  訴  人　油聖企業有限公司
代　表　人　高紹銘
被 上訴 人　高雄市政府
代　表　人　陳  菊
上列當事人間菸酒管理法事件，上訴人對於中華民國100年10月
13日高雄高等行政法院100年度訴字第237號判決，提起上訴，本
院裁定如下：
　　主  文
上訴駁回。
上訴審訴訟費用由上訴人負擔。
　　理  由
一、按對於高等行政法院判決之上訴，非以其違背法令為理由，
    不得為之，行政訴訟法第242條定有明文。依同法第243條第
    1項規定，判決不適用法規或適用不當者，為違背法令；而
    判決有同條第2項所列各款情形之一者，為當然違背法令。
    是當事人對於高等行政法院判決上訴，如依行政訴訟法第24
    3條第1項規定，以高等行政法院判決有不適用法規或適用不
    當為理由時，其上訴狀或理由書應有具體之指摘，並揭示該
    法規之條項或其內容；若係成文法以外之法則，應揭示該法
    則之旨趣，倘為司法院解釋或本院之判例，則應揭示該判解
    之字號或其內容。如以行政訴訟法第243條第2項所列各款情
    形為理由時，其上訴狀或理由書，應揭示合於該條項各款之
    事實。上訴狀或理由書如未依此項方法表明者，即難認為已
    對高等行政法院判決之如何違背法令有具體之指摘，其上訴
    自難認為合法。
二、緣上訴人於民國98年8月4日委由訴外人國群欣業有限公司向
    財政部基隆關稅局(下稱基隆關稅局)報運進口越南製變性酒
    精80桶，經基隆關稅局查驗結果，其中28桶，計5,600公升
    ，變性劑(正己烷)使用量未符合未變性酒精管理辦法第11條
    第1項「酒精變性劑標準表」規定(即1,000公升酒精，以95%
    濃度計算所加入之變性劑正己烷，未達3.5公斤以上)，依同
    辦法第2條規定應視為未變性酒精，依同辦法第9條規定，上
    訴人應取具主管機關核准或同意文件始准進口，惟上訴人均
    未檢具，核屬菸酒管理法第6條所稱之私酒，涉嫌違反菸酒
    管理法第46條第4項規定，乃移送臺灣基隆地方法院檢察署(
    下稱基隆地檢署)偵辦，案經該署檢察官以上訴人及其代表
    人並無違反菸酒管理法第46條第4項規定之輸入私酒故意，
    予以不起訴處分確定。基隆關稅局乃依行政罰法第26條規定
    ，將本案移送被上訴人審理結果，以上開28桶酒精應視為未
    變性酒精，審認上訴人運輸私酒之行為違反菸酒管理法第47
    條規定之違章成立，爰依同法第47條、第58條，處上訴人查
    獲物現值1倍之罰鍰新臺幣336,000元，並沒入涉案私酒5,60
    0公升。上訴人不服，循序提起行政訴訟，案經原審駁回其
    訴。
三、本件上訴人對於原審判決提起上訴，主張：原判決以系爭28
    桶為添加不足數量之變性劑正己烷酒精，即遽以認定係菸酒
    管理法第4條所規定之酒，顯有不適用菸酒管理法第4條第1
    項前段規定之違背法令。又本件上訴人於原審明確主張系爭
    28桶添加變性劑正己烷不足之酒精，非出於上訴人之故意或
    過失，該變性劑正己烷之添加之不足，亦非上訴人所得預料
    ，依行政罰法第7條第1項規定，應不予處罰上訴人。然原判
    決卻就上訴人有利之攻擊防禦方法未記載其不為採信之理由
    ，顯見原判決有判決不備理由之違背法令等語，雖以該判決
    違背法令為由，惟核其上訴理由所述，業經原判決詳述其得
    心證之理由，並就上訴人主張何以不可採逐項指駁在案，上
    訴意旨仍執前詞加以爭執，係就原審取捨證據、認定事實之
    職權行使，指摘其為不當，並就原審已論斷者，泛言未論斷
    ，或就原審所為論斷，泛言其論斷矛盾，而非具體說明其有
    何不適用法規或適用法規不當之情形，並揭示該法規之條項
    或其內容，及合於行政訴訟法第243條第2項所列各款之事實
    ，難認對該判決之如何違背法令已有具體之指摘。依首開規
    定及說明，應認其上訴為不合法。
四、據上論結，本件上訴為不合法。依行政訴訟法第249條第1項
   前段、第104條、民事訴訟法第95條、第78條，裁定如主文。
中　　華　　民　　國　　100　 年　　12　　月　　15　　日
                    最高行政法院第四庭
                        審判長法官　藍　獻　林
                              法官　廖　宏　明
                              法官　林　文　舟
                              法官　胡　國　棟
                              法官　林　玫　君

以  上  正  本  證  明  與  原  本  無  異
中　　華　　民　　國　　100　 年　　12　　月　　16　　日
　　　　　　　　　　　　　　　書記官　彭　秀　玲